臺灣臺北地方法院民事裁定
111年度抗字第111號
抗  告  人  誠信資融股份有限公司

法定代理人  余東榮  


相  對  人  魏劭蓁  
上列當事人間聲請本票裁定事件，抗告人對於民國110年12月27
日本院司法事務官所為110年度司票字第20028號裁定提起抗告，
本院裁定如下：
    主  文
抗告駁回。
抗告程序費用新臺幣壹仟元由抗告人負擔。
    理  由
一、抗告人於原法院聲請暨抗告意旨略以：抗告人執有相對人簽
    發如附表所示之本票（下稱系爭本票），並免除作成拒絕證
    書。詎於民國94年12月6日經提示僅獲部分清償，尚餘新臺
    幣（下同）8,670元未獲付款。為此聲請裁定就8,670元，暨
    自94年12月6日起至110年7月19日止，按年息20%計算之利息
    ，及自同年7月20日起至清償日止，按年息16%計算之利息，
    准許強制執行。又系爭本票已記載「憑票於中華民國年月日
    無條件擔任支付..」，足認已符合票據法所規定無條件擔任
    支付之要件，應屬有效票據，雖系爭本票下方有「此本票係
    供為分期付款買賣之分期款項總額憑證，俟分期付款完全清
    償完畢時，此本票自動失效，但如有一期未付，發票人願就
    全部本票債務負責清償。」(下稱系爭註記)之記載，然系爭
    註記非緊連接於上列「無條件擔任支付」等字樣處，且「無
    條件擔任支付」等字亦未經刪除，即無變更無條件擔任支付
    之意思，至清償完畢後自動失效等語，依文義解釋，於債務
    清償前，票據並非無效，亦無抵觸無條件擔任兌付之性質。
    前揭記載僅為無益記載而不生票據上效力，並不致使系爭本
    票無效，原裁定駁回抗告人之聲請，顯有未洽，為此提起抗
    告，求為廢棄原裁定等語。 
二、按「無條件擔任支付」係本票絕對應記載事項之一，而欠缺
    票據法所規定票據上絕對應記載事項之一者，其票據無效，
    票據法第120條第1項第4款、第11條第1項規定甚明。本票上
    倘記載與「無條件擔任支付」性質牴觸之文字，即與未記載
    絕對應記載事項「無條件擔任支付」無殊，自屬無效（最高
    法院100年度台簡上字第9號裁定意旨參照）。
三、經查，系爭本票雖載有「無條件擔任支付台新資融股份有限
    公司或其指定人」之無條件擔任支付字樣，惟於發票日下方
    實線內另記載系爭註記，有系爭本票在卷可稽（見原法院卷
    第10頁），系爭註記之文字既已記載於系爭本票正面，依其
    形式觀之，顯見相對人係表示對於抗告人之分期付款債務全
    部清償完畢後，即不依系爭本票擔任支付之意思，而與本票
    「無條件擔任支付」之本質顯然相違，依上開說明，此即屬
    未記載「無條件擔任支付」之絕對必要記載事項，非屬票據
    法第12條所定「本法所不規定之事項」而不生票據上效力之
    情形，系爭本票當屬無效。是抗告人前揭主張尚非有據，不
    足採信。從而，抗告意旨指摘原裁定不當，聲明廢棄，為無
    理由 ，應予駁回。
四、據上論結，本件抗告為無理由，依非訟事件法第46條、第21
    條第2 項、第24條第1 項，民事訴訟法第495 條之1 第1 項
    、第449 條第1 項、第95條、第78條，裁定如主文。
中　　華　　民　　國　　111 　年　　2 　　月　　11　　日
                  民事第一庭  審判長法  官　賴錦華
　　　　　　　　　　　　　　　　　  法　官　李桂英
　　　　　　　　　　　　　　　　　  法　官　吳佳薇
本裁定不得再抗告。
以上正本係照原本作成。
中　　華　　民　　國　　111 　年　　2 　　月　　11　　日
                                    書記官　陳弘毅
附表：     編號 發票日（民國） 票面金額（新臺幣）  到期日 約定利率   1 94年5月2日 1萬7,334元  未記載 週年利率20%